【裁判字號】    92,訴,266
【裁判日期】    920501
【裁判案由】    毒品危害防制條例
【裁判全文】
臺灣桃園地方法院刑事判決                          九十二年度訴字第二六六號
    公  訴  人  臺灣桃園地方法院檢察署檢察官
    被      告  甲○○
右列被告因違反毒品危害防制條例案件，經檢察官提起公訴（九十一年度毒偵緝字第
五三五號、九十一年度毒偵字第三二一四號），本院判決如左：
    主      文
甲○○連續施用第壹級毒品，累犯，處有期徒刑捌月，扣案之第一級毒品海洛因壹包
（含塑膠袋驗餘淨重零點伍貳公克，包裝重零點貳公克，包裝之塑膠袋除外）沒收
並銷燬之，又塑膠空袋捌個、注射針筒壹支沒收。又施用第貳級毒品，累犯，處有期
徒刑陸月。應執行有期徒刑壹年，扣案之第一級毒品海洛因壹包（含塑膠袋驗餘淨重
零點伍貳公克，包裝重零點貳公克，包裝之塑膠袋除外）沒收並銷燬之，又塑膠空
袋捌個、注射針筒壹支沒收。
    事      實
一、甲○○曾於民國（下同）八十六年間，因違反麻醉藥品管理條例案件，經本院判
    處有期徒刑三月，如易科罰金，以三百元折算一日確定，於八十六年七月十五日
    易科罰金執行完畢。又於八十八年間，因毒品危害防制條例案件，經本院判處有
    期徒刑六月，如易科罰金，以三百元折算一日確定，於九十年五月十日易科罰金
    執行完畢，竟不知悔改。
二、甲○○前因施用毒品案件，經強制戒治並交付保護管束期滿，由臺灣桃園地方法
    院檢察署檢察官於八十八年十一月二十五日，以八十八年度戒偵字第一三一號不
    起訴處分確定。嗣甲○○於五年內復基於概括犯意，自九十一年五月二十一日起
    至九十一年十一月二十一日止，連續在桃園縣平鎮市○○里○○路十四巷三九弄
    三號其住處，以將海洛因少許加礦泉水置入注射針筒，再注射血管之方式，非法
    施用第一級毒品海洛因多次；又另於九十一年十一月二十二日二十三時四十分採
    尿前回溯九十六小時內某時，在桃園縣平鎮市其朋友之住處，以將安非他命置於
    吸食器內，再燒烤吸其煙之方式，非法施用第二級毒品安非他命一次。嗣先於九
    十一年六月十三日二十三時三十分許，在桃園縣平鎮市○○路十四巷三十五號旁
    為警查獲，並扣得第一級毒品海洛因毛重○．八公克，驗餘淨重○點五二公克（
    包裝重○點三二公克），及其所有供施用第一級毒品海洛因所用之塑膠空袋八個
    、注射針筒一支。再於九十一年十一月二十二日十八時許，在桃園縣中壢市○○
    里○○鄰○○○街六號十一樓處為警查獲。
二、案經桃園縣警察局中壢分局暨桃園縣警察局平鎮分局報請臺灣桃園地方法院檢察
    署檢察官偵查起訴。
    理      由
一、右揭施用第一、二級毒品之犯行，訊據被告甲○○於審理中坦白承認，且被告於
    先後二次為警查獲時，於九十一年六月十三日所採之尿液（尿液編號：Ｅ－二七
    五號）、九十一年十一月二十二日所採之尿液（尿液編號：Ｋ－一○七四號），
    經分別送桃園縣衛生局均以ＥＸＩＴ初步篩檢，並以ＴＯＸＩ－ＬＡＢ法複驗結
    果，第一次係呈嗎啡陽性反應（尿液編號：Ｆ－○九二號，見九十一年度毒偵字
    第一四九三號卷第二十五、六頁，海洛因經人體代謝後係呈嗎啡陽性反應），而
    第二次（尿液編號：Ｅ－一一五九號，見九十一年度毒偵字第三二一四號卷第四
    十八、九頁）係呈嗎啡陽性反應及安非他命陽性反應，有桃園縣警察局中壢分局
    、平鎮分局被採尿者姓名編號對照表各一紙、桃園縣衛生局不法藥物尿液檢定書
    二紙附卷可稽，復有於九十一年六月十三日扣得之白粉一袋扣案，且該白粉一袋
    ，經送法務部調查局鑑驗結果，確含有第一級毒品海洛因之成分，有該局出具之
    鑑定通知書一份在卷可稽佐證。按一般人施打海洛因或嗎啡，可於尿液中檢驗出
    煙毒反應之時間，視施打量多少及個人新陳代謝分泌之情況而定，施打量多者，
    於施打後四、五日仍可能檢出煙毒反應，施打量少者，可能在二十四小時可檢出
    。被告於九十一年十一月二十二日經採尿送驗，既呈嗎啡陽性及安非他命陽性反
    應，依上開說明，其於該採尿時往前回溯九十六時內，於前開處所，必曾至少施
    打第一級毒品海洛因及第二級毒品安非他命各一次，此外，並有供施用毒品海洛
    因所用之塑膠空袋八個、注射針筒一支扣案可資佐證，足證被告於本院就前開施
    用毒品之自白核與事實相符，堪予採信。被告前因施用毒品案件，經強制戒治並
    交付保護管束期滿，由臺灣桃園地方法院檢察署檢察官於八十八年十一月二十五
    日，以八十八年度戒偵字第一三一號不起訴處分，嗣經確定後，被告又於五年內
    ，再犯前開施用第一、二級毒品之行為，並經本院九十一年度毒聲字第二三三二
    號裁定被告令入戒治處所，施以強制戒治等情，有臺灣桃園地方法院檢察署刑案
    資料查註紀錄表、臺灣高等法院被告全國前案紀錄表、本院九十一年度毒聲字第
    二三三二號刑事裁定、強制戒治執行指揮書各一份附卷可憑。綜上所述，被告於
    五年內再犯毒品危害防制條例第十條第一、二項之罪，事證明確，犯行洵堪認定
    。
二、按海洛因、安非他命各為毒品危害防制條例第二條第二項第一款、第二款所分別
    規範之第一級毒品、第二級毒品，被告甲○○別予以施用，係犯毒品危害防制條
    例第十條第一、二項之施用第一、二級毒品罪。被告分別施用第一級毒品海洛因
    及第二級毒品安非他命前之持有海洛因及安非他命之低度行為，各為其施用之高
    度行為所吸收，均不另論罪。被告先後多次施用第一級毒品海洛因之行為，時間
    緊接，且犯罪構成要件相同，顯係基於概括犯意反覆為之，應依連續犯規定，論
    以一罪，並加重其刑。又被告甲○○曾於八十六年間，因違反麻醉藥品管理條例
    案件，經本院判處有期徒刑三月，如易科罰金，以三百元折算一日確定，於八十
    六年七月十五日易科罰金執行完畢。又於八十八年間，因毒品危害防制條例案件
    ，經本院判處有期徒刑六月，如易科罰金，以三百元折算一日確定，於九十年五
    月十日易科罰金執行完畢，有臺灣高等法院被告全國前案紀錄表各一份附卷可按
    ，其於五年內再犯本件有期徒刑以上之數罪，均為累犯，應依刑法第四十七條規
    定，就施用第二級毒品罪部分加重其刑，就施用第一級毒品罪部分遞加其刑。被
    告所犯前開二罪間，犯意各別、手段互殊，應予分論併罰之。爰審酌被告前因施
    用毒品，經強制戒治期滿後，仍不知悔悟，又五年內再犯本件施用毒品犯行，一
    再戕害己身，顯示其定力不足、意志不堅、易受外界誘惑，原不宜寬縱，惟念其
    坦承犯行，所犯限於自殘，尚未對社會造成重大危害，且犯後坦承犯行，態度尚
    屬良好等一切情狀，分別量處如主文所之刑，並依法定其應執行之刑，以資懲儆
    。扣案之第一級毒品海洛因壹包（毛重○．八公克，驗餘淨重○點五二公克，包
    裝重○點三二公克，包裝之塑膠袋除外），為查獲之毒品，應依毒品危害防制條
    例第十八條第一項前段規定宣告沒收並諭知銷燬；另扣案之塑膠空袋八個、注射
    針筒一支，為被告所有，且供其施用第一級毒品所用之物，業據被告供明在卷，
    應依刑法第三十八條第一項第二款規定宣告沒收。
據上論斷，應依刑事訴訟法第二百九十九條第一項前段，毒品危害防制條例第十條第
一項、第十八條第一項前段，刑法第十一條前段、第五十六條、第四十七條、第五十
一條第五款、第三十八條第一項第二款，判決如主文。
本案經檢察官蔡正雄到庭執行職務。
中      華      民      國    九十二    年      五      月      一      日
              臺灣桃園地方法院刑事第六庭
                                          法  官    游  紅  桃
右正本證明與原本無異。
如不服本判決，應於判決送達後十日內向本院提出上訴狀( 應附繕本 )，上訴於
臺灣高等法院。
                                          書記官    張  嘉  雯
中      華      民      國    九十二    年      五      月      八      日
附論罪科刑依據之法條：
毒品危害防制條例第十條
施用第一級毒品者，處六月以上五年以下有期徒刑。
施用第二級毒品者，處三年以下有期徒刑。


司法院資訊處製作；財團法人民間司法改革基金會備份。
